臺灣臺南地方法院臺南簡易庭民事判決
111年度南簡字第289號
原      告  陳思萍  
被      告  陳念彤  

上列當事人間請求侵權行為損害賠償事件，經本院刑事庭裁定（
110年度簡附民字第106號）移送前來，本院於民國111年5月6日
言詞辯論終結，判決如下：
    主      文
被告應給付原告新臺幣199,940元，及自民國110年9月9日起至清
償日止，按週年利率百分之5計算之利息。
訴訟費用由被告負擔。
本判決得假執行。但被告如以新臺幣199,940元為原告預供擔保
，得免為假執行。
    事實及理由
一、原告起訴主張：被告明知將金融機構帳戶提供他人使用，恐
    為不法者充作詐騙被害人匯入款項之犯罪工具，並藉以逃避
    追查，竟仍基於縱有人利用其交付之帳戶作為實施詐欺取財
    犯行之犯罪工具以掩飾或隱匿詐欺犯罪所得，亦不違背其本
    意幫助洗錢及幫助詐欺取財犯意，為獲取「邱妘熙」所宣稱
    1個帳戶、10天1期新臺幣（下同）1萬1千元之酬勞，於民國
    110年5月18、19日，在臺南市安南區及南區之超商門市，以
    交貨便店到店方式，將其申辦之台新國際商業銀行帳號000-
    0000000000000000號帳戶、第一商業銀行帳號000-00000000
    00000000號帳戶之提款卡、密碼交予真實姓名年籍不詳之人
    使用，而容任他人使用其帳戶遂行犯罪。嗣由真實姓名年籍
    不詳之人所組成之詐欺集團成員輾轉取得上開帳戶資料後，
    即共同意圖為自己不法之所有，基於詐欺取財之犯意聯絡，
    由上開集團成員假冒電商客服，佯稱先前所購買之商品數量
    被設定成批發，會幫忙解除設定，使原告陷於錯誤，依指示
    分別於如附表所示時間轉帳如附表所示金額至被告提供之上
    開帳戶，隨即遭詐騙集團成員全數提領，而掩飾詐欺犯罪所
    得之去向。被告並經本院110年度金簡字第83號刑事判決判
    處犯幫助洗錢罪，處有期徒刑4月（下稱系爭刑事案件），
    原告爰依侵權行為之法律關係請求被告賠償199,940元等語
    。並聲明：被告應給付原告199,940元，及自起訴狀繕本送
    達翌日起至清償日止，按週年利率百分之5計算之利息(見附
    民卷第7頁、簡字卷第33頁)。
二、被告則以：伊提供帳號後並未拿到對方允諾要支付的租借金
    ，伊也是受害者等語置辯，並聲明：原告之訴駁回(見簡字
    卷第34頁)。
三、本院判斷之理由：
　㈠按因故意或過失，不法侵害他人之權利者，負損害賠償責任
    。故意以背於善良風俗之方法，加損害於他人者亦同；數人
    共同不法侵害他人之權利者，連帶負損害賠償責任；不能知
    其中孰為加害人者，亦同。造意人及幫助人，視為共同行為
    人，民法第184條第1項、第185條分別定有明文。是數人共
    同為侵權行為致加害於他人時，本各有賠償其損害全部之責
    。查原告主張之上開事實，業經本院依職權調取系爭刑事案
    件卷宗核閱無訛，而被告僅為上開抗辯，原告上開主張自堪
    信為真實。
　㈡被告固以前揭情詞置辯，惟一般於金融機構或郵局開設存款
    帳戶暨請領存摺及金融卡，係針對個人身份之社會信用而予
    以資金流通之經濟活動，具有強烈之屬人性格，且金融帳戶
    為個人理財之工具，申請開設並無任何特殊之限制，一般民
    眾皆得以存入最低開戶金額之方式在不同金融機構申請數個
    存款帳戶使用，苟有使用金融存款帳戶之正當用途，自以使
    用自己申請之帳戶，最為便利安全，始可避免帳戶名義人反
    悔或心存歹念，將帳戶內之款項領走一空，反致使用帳戶人
    蒙受損失，苟非為犯罪等不法目的或為掩飾自己真實身份，
    並藉以逃避查緝，依常情並無捨棄自己申設帳戶而迂迴以金
    錢或其他方法向無相當信賴關係之陌生人取得帳戶使用之理
    ；是依一般人通常之知識、經驗，均應知任意將自己帳戶交
    付予無信賴關係之他人使用，易致他人藉該帳戶取得不法犯
    罪所得，且欲以之隱匿帳戶內資金之實際取得人之身份，而
    被告行為時為成年人，可認被告有相當之社會生活經驗，其
    對上情自難諉為不知。再者，近年來詐欺取財之犯罪類型層
    出不窮，該等犯罪為避免執法人員之追究處罰，經常誘使一
    般民眾提供金融帳戶資料，再以此帳戶作為對外詐欺取財或
    其他各種財產犯罪之不法用途使用，業經電視新聞及報章雜
    誌等大眾傳播媒體多所報導，政府亦極力宣導，期使民眾注
    意防範，則一般人本於生活經驗及認識，在客觀上當可預見
    他人要求提供金融帳戶之存摺、提款卡等資料供其使用之行
    徑，往往與該帳戶進行詐欺取財或其他財產犯罪有密切關連
    ，是被告亦當有預見其將自己所申設之系爭帳戶存摺、提款
    卡及密碼提供予他人使用，可能幫助他人實施詐欺取財犯罪
    ，但仍將自己所申設之系爭帳戶存摺、提款卡及密碼提供予
    某真實姓名、年籍不詳之成年人使用，其顯具縱收受金融帳
    戶資料之人以自己所申設之金融帳戶實施詐欺取財之犯罪，
    亦不違背其本意之幫助意思至明。
  ㈢此外，被告提供帳戶之行為，於共同侵害被害人之目的範圍
    內，為幫助他人使其容易遂行詐欺取財行為之一部，而幫助
    其他詐欺集團成員之行為，被告之行為，為原告所生損害之
    共同原因，在民事上與其他詐欺原告之正犯構成共同侵權行
    為，自應就原告全部之損害，負連帶賠償之責。　　　
四、綜上所述，原告本於侵權行為之法律關係，請求被告給付19
    9,940元，及自刑事附帶民事訴訟起訴狀繕本送達翌日即110
    年9月9日起至清償日止，按週年利率百分之5計算之法定利
    息，為有理由，應予准許。
五、本判決係屬民事訴訟法第427條適用簡易程序所為被告敗訴
    之判決，依同法第389條第1項第3款規定，應依職權宣告假
    執行，並依同法第392條第2項規定，依職權宣告被告如預供
    擔保後，得免為假執行。
六、本件事證已臻明確，兩造其餘攻擊防禦方法及舉證，核與本
    判決之結果不生影響，爰不另為贅論，附此敘明。
七、訴訟費用負擔之依據：民事訴訟法第78條。
中　　華　　民　　國　　111 　年　　5 　　月　　20　　日
                  臺灣臺南地方法院臺南簡易庭
　　　　　　　　　             法    官　王淑惠
以上正本係照原本作成。
如對本判決上訴，須於判決送達後20日內向本院提出上訴狀。
如委任律師提起上訴者，應一併繳納上訴審裁判費。
中　　華　　民　　國　　111 　年　　5 　　月　　20　　日
                               書 記 官  洪凌婷
附表：
詐騙過程 詐騙金額 匯入金融機構帳戶及帳號 詐欺集團成員假冒電商客服，佯稱先前所購買之商品數量被設定成批發，會幫忙解除設定，使原告陷於錯誤，依指示分別於110年5月26日17時43分、44分、18時6分、30分、33分、26分、44分轉帳。 29985元、 29985元、 19985元、 第一商業銀行帳號帳號000-0000000000000000  30000元、 30000元、 30000元、 29985元 台新國際商業銀行帳號000-0000000000000000